# 请教，委托行同业代付会计处理

提问人：keenken 时间：2012-09-24 15:20:06
请教： 根据近期银监会发文，同业代付中委托行应按照为客户提供贸易融资核算，代付行按照拆除资金核算，我理解为虽然资金未经过委托行，但委托行应作为使用拆入资金向客户提供贸易融资核算。然而如果分录直接写成： 借：XX贷款 贷：同业拆入资金这样会很奇怪，有没有什么中间过渡科目或者是其他更好的核算办法啊？ 谢谢各位高手啦！

回答人：chenyiwei
对这个问题，财政部会计司目前也在讨论中，可能会在即将发布的解释 5 号中增加这一问题解答。
目前对该问题的内部讨论稿如下：
五、银行业金融机构开展同业代付业务，应当如何进行会计处理？ 银行业金融机构应当根据委托行（发起行、开证行）与受托行（代付行）签订的代付业务协议条款判断同业代付交易的实质，按照融资资金的提供方不同以及代付本金和利息的偿还责任不同，区别下列情况分别处理： （一）如果委托行承担合同义务在约定还款日无条件向受托行偿还代付本金和利息，委托行应当按照《企业会计准则第 22 号——金融工具确认和计量》，将相关交易作为对申请人发放贷款处理，受托行应当将相关交易作为向委托行拆出资金处理。 （二）如果申请人承担合同义务向受托行在约定还款日偿还代付本金和利息（无论还款是否通过委托行），委托行仅在申请人到期未能偿还代付本金和利息的情况下，才向受托行无条件偿还代付本金和利息的，对于相关交易中的担保部分，委托行应当按照《企业会计准则第 22 号——金融工具确认和计量》对财务担保合同的规定处理；对于相关交易中的代理责任部分，委托行应当按照《企业会计准则第 14 号——收入》处理。受托行应当按照《企业会计准则第 22 号——金融工具确认和计量》，将相关交易作为对申请人发放贷款处理。 银行业金融机构应当严格遵循《企业会计准则第 37 号——金融工具列报》和其他相关准则的规定，对同业代付业务涉及的金融资产、金融负债、贷款承诺、担保、代理责任等相关信息进行列报。同业代付业务产生的金融资产和金融负债不得随意抵销。 本条解释既适用于信用证项下的同业代付业务，也适用于保理项下的同业代付业务。